臺灣高等法院刑事判決　　　　　　　　100年度上訴字第316號
上　訴　人
即　被　告　梅鈺鳳
上列上訴人即被告因偽造文書案件，不服臺灣臺北地方法院99年
度訴字第856 號，中華民國99年12月21日第一審判決（起訴案號
：臺灣臺北地方法院檢察署98年度偵緝字第1689號），提起上訴
，本院判決如下：
    主  文
原判決撤銷。
梅鈺鳳共同行使偽造私文書，足以生損害於他人，累犯，共十一
罪，所處之主刑及從刑，均詳如附表一、附表二主刑欄及從刑欄
所載。應執行有期徒刑壹年貳月，如易科罰金，以新臺幣壹仟元
折算壹日；附表一、附表二從刑欄所載偽造「陳雅雯」之署押均
沒收。
    事  實
一、梅鈺鳳前於民國95年間，因偽造文書案件，經臺灣板橋地方
    法院以96年度簡字第1743號判決判處有期徒刑4 月，嗣並確
    定，又因毒品危害防制條例案件，經臺灣臺北地方法院以96
    年度易字第399 號判決判處有期徒刑10月，再經本院以96年
    度上易字第1131號判決駁回上訴確定，上開兩罪嗣經臺灣高
    等法院以96年度聲減字第3904號裁定，分別減刑為有期徒刑
    2 月、5 月，並定應執行刑為有期徒刑7 月確定，96年7 月
    16日入監執行，97年2 月3 日縮刑期滿執行完畢。
二、梅鈺鳳仍不知悔改，依據報紙所刊登之廣告，以電話與不詳
    姓名、年籍之成年人（下稱不詳成年人）聯絡後，知悉其得
    以申辦行動電話換取現金之方式為自己牟取不法利得，乃與
    該不詳成年人共同意圖為自己不法之所有，基於詐欺取財、
    詐欺得利及偽造私文書後持以行使之犯意聯絡，未經陳雅雯
    之同意，由梅鈺鳳負責持不詳成年人所交付之陳雅雯身分證
    、健保卡，偽以「陳雅雯」本人名義，申辦電信公司之行動
    電話服務或上網服務，並在相關之申辦文件上偽簽「陳雅雯
    」署押而偽造相關申辦之私文書後，交付於各該電信公司所
    屬之申辦地點而行使之；受理申辦之電信公司因而分別陷於
    錯誤，誤以為確係陳雅雯所申辦，或交付SIM 卡，或交付SI
    M 卡及手機、或交付SIM 卡及上網卡等財物予梅鈺鳳，並予
    以開啟通話之服務（梅鈺鳳偽造文件之名稱、偽造「陳雅雯
    」署押之枚數、申辦行動電話門號、該門號所配屬之電信公
    司、申辦時間、申辦地點、詐得財物之細目等，均詳如附表
    一、附表二所載）。梅鈺鳳以上開詐術取得前揭財物後，隨
    即交由不詳成年人持以通話使用，進而使如附表一所示之電
    信公司均陷於錯誤，誤以為確係名義申請人陳雅雯使用通話
    或上網服務，僅向陳雅雯追討所生之通話費用，而以此詐術
    得到與通話費用等值之通話利益（通話費用詳如附表一所載
    ，至於如附表二所示部分，因均係申請預付卡，於申辦時通
    話費用已預先繳清，並不包含在內）；足以生損害於陳雅雯
    及如附表一、附表二所示之電信公司。嗣陳雅雯陸續接獲電
    信公司之通話費帳單後，報警處理始循線查悉上情。
三、案經陳雅雯訴由新北市政府警察局移送臺灣臺北地方法院檢
    察署檢察官偵查起訴。
    理  由
一、按被告以外之人於審判外之言詞或書面陳述，除法律有規定
    者外，不得作為證據，刑事訴訟法第159 條第1 項定有明文
    。惟按被告以外之人於審判外之陳述，雖不符前4 條之規定
    ，而經當事人於審判程序同意做為證據，法院審酌該言詞陳
    述或書面陳述作成時之情況，認為適當者，亦得為證據。當
    事人、代理人或辯護人於法院調查證據時，知有刑事訴訟法
    第159 條第1 項不得為證據之情形，而未於言詞辯論終結前
    聲明異議者，視為有前項之同意，同法第159 條之5 亦規定
    甚明。經查，本院認定犯罪事實所憑之證據中，部分雖屬被
    告以外之人於審判外之供述證據，而為傳聞證據，惟被告於
    本院審理時並末到庭，且檢察官至本院言詞辯論終結前，對
    於前開證據能力均不爭執，且亦未聲明異議，本院審酌上開
    證據方法之作成情況，並無違法不當之情形，且與本案具有
    關聯性，應認以之作為證據應屬適當，而有證據能力。
二、被告於本院審理時未到庭，惟據其於原審審理時供稱：我確
    有拿告訴人陳雅雯之身分證、健保卡去申辦手機及SIM 卡。
    我係看報紙上有刊登申辦手機換現金之廣告，打電話給對方
    後，該不詳成年人即將告訴人陳雅雯之前開證件交給我。我
    只有辦臺灣大哥大股份有限公司（下稱臺灣大哥大公司）及
    威寶電信股份有限公司（下稱威寶公司）之易付卡而已等語
    （見原審卷第130 頁背面、第144 頁背面）；惟被告於原審
    審理時則矢口否認有申辦遠傳電信股份有限公司（下稱遠傳
    公司）及統一超商股份有限公司（下稱統一超商公司）易付
    卡部分，更否認有詐欺得利之犯行，辯稱：我沒有撥打電話
    ，我拿到後就交給不詳成年人，我從來沒有使用SIM 卡撥打
    電話云云（見原審卷第130 頁背面、第144 頁背面）。
三、本院查：
（一）前揭事實，業據告訴人陳雅雯於檢察官偵查時證稱：伊之
      身分證、健保卡曾遺失，附表一、附表二所示之行動電話
      門號皆非伊所申辦等語（見臺灣臺北地方法院檢察署97年
      度偵字第21794 號卷一，下稱偵卷一第73頁、第74頁；偵
      緝卷第11頁至第12頁），並有告訴人所出具之遠傳公司申
      請行動電話SA切結書、亞太電信股份有限公司（下稱亞太
      公司）冒申聲明書、臺灣大哥大公司之聲明書在卷可稽（
      見偵緝卷第37頁至第39頁）。又告訴人確曾遭冒名偽填申
      辦文件，並向電信公司行使申辦行動電話門號等情，亦有
      遠傳公司之第三代行動電話服務申請書（限制型）、行動
      電話業務/ 第三代行動通信業務服務契約、行動電話/ 第
      三代行動電話服務申請書、遠傳易付卡客戶資料卡；全虹
      企業股份有限公司之高用量開講328 手機專案－限24個月
      行動電話服務申請書（限制型）；亞太公司之亞太電信行
      動電話快樂通專案申請書、專案同意書；威寶公司之威寶
      電信行動電話服務申請書、「上網無線暢快專案」專案同
      意書、威寶電信行動電話預付卡服務申請書；臺灣大哥大
      公司之臺灣大哥大行動通信網路業務服務申請書、臺灣大
      哥大預付卡申請書；統一超商公司之行動電話申請書在卷
      可稽（見偵卷一第28頁至第33頁、第36頁至第45頁、第47
      頁；偵緝卷第19頁、第49頁、第52頁，均詳如附表一、附
      表二之「偽造文件之名稱」欄所示）
（二）被告經原審發布通緝而於99年9 月2 日緝獲到案，旋於是
      日接受原審法官訊問時，經質以「請確認本件是承認犯罪
      或否認犯罪？」時，被告供稱：「我承認犯罪。起訴書附
      表所示十二支行動電話是我去申請的。」等語（見原審卷
      第120 頁），則被告嗣後翻異前詞，否認有申辦遠傳公司
      及統一超商易付卡，是否屬實，茲分述如下：
  １、依據證人王瓏玉於97年9 月9 日警詢時供稱：臺灣大哥大
      行動通信網路業務服務申請書確為被告於97年4 月11日至
      公館門市申請行動電話門號時所填寫，該申請書上申請人
      照相欄位之影像，是當時前來門市申辦行動電話時，被告
      在本門市所拍攝的，當時被告有提供身分證及健保卡確認
      其身分，申請書上申請人簽章是被告前來門市申請時，在
      服務臺旁之觸控螢幕上簽署等語（見偵卷一第12頁至第13
      頁），且證人吳艾倫於97年9 月7 日警詢時亦證稱：臺灣
      大哥大行動通信網路業務服務申請書確為被告於97年5 月
      11 日 至新店七張門市申請行動電話門號時所填寫，該申
      請書上申請人照相欄位之影像，是當時前來門市申辦行動
      電話時，被告在本門市所拍攝的，當時被告有提供身分證
      及健保卡確認其身分，申請書上申請人簽章是被告前來門
      市申請時，在觸控螢幕上所簽署等語（見偵卷一第16頁至
      第17 頁 ），證人吳艾倫復於97年10月22日檢察官偵查時
      證稱：臺灣大哥大行動通信網路業務服務申請書上之行動
      電話是被告去申請的，電話號碼為0000000000號，該申請
      書上「陳雅雯」之簽名，是被告於97年5 月11日在新店七
      張門市所簽等語（見偵卷一第73頁），另證人梅瑛薰於97
      年8 月25日警詢中證稱：臺灣大哥大電信公司行動電話門
      號0000000000號及000000000 號申請書上之申請人影像照
      片確為被告即其胞姐梅鈺鳳等語綦詳（見偵卷一第21頁）
      ，綜合前開證人之證詞以觀，足見如附表一編號6 、7 所
      示之行動電話門號確為被告以「陳雅雯」名義，在申請書
      上偽簽「陳雅雯」後，持向臺灣大哥大公司門市申請之事
      實。
  ２、參諸被告於檢察官偵查時當庭所書寫之10次「陳」「雅」
      「雯」等3 字（見臺灣臺北地方法院檢察署98年度偵緝字
      卷第1689號卷，下稱偵緝卷第13頁、第14頁），與卷附之
      如附表一、附表二所示偽造文件上之「陳雅雯」署押（見
      偵卷一第28頁至第33頁、第36頁至第45頁、第47頁；偵緝
      卷第19頁、第49頁、第52頁）對照以觀，可知包含如附表
      一編號6 、7 所示之臺灣大哥大公司行動通信網路業務服
      務申請書在內之前開偽造文件中有關「陳雅雯」署押，與
      被告於檢察官偵查時所書寫之「陳」「雅」「雯」3 字，
      不論在運筆習性、筆畫關連、配字形態、間距、勾勒方式
      等書寫特徵上，均屬一致。
  ３、如附表一、附表二所示偽造文件中所附之有關「陳雅雯」
      身分證或健保卡影本，經核均屬相同。
  ４、綜合前開證據相互以觀，如附表一、附表二所示之行動電
      話門號，確均係被告冒用告訴人名義所申請，其於99年9
      月2 日接受原審法官訊問時所為之自白，核與事實相符，
      應可採信；被告嗣後否認有申辦遠傳公司及統一超商易付
      卡云云，顯係事後卸責之詞，不足採信。被告依據報紙所
      刊登之廣告，以電話與不詳成年人聯絡後，知悉其得以申
      辦行動電話換取現金之方式為自己牟取不法利得，未經告
      訴人之同意，由被告持不詳成年人所交付之陳雅雯身分證
      、健保卡，冒用告訴人名義，申辦如附表一、附表二所示
      之行動電話服務或上網服務，並在前開之申辦文件上偽簽
      「陳雅雯」署押而偽造相關申辦之私文書後，交付於各該
      電信公司所屬之申辦地點而行使之；而受理申辦之電信公
      司，誤以為確係告訴人所申辦，或交付SIM 卡，或交付SI
      M 卡及手機、或交付SIM 卡及上網卡等財物予被告，並予
      以開啟通話之服務等情至為明確。
（三）被告冒用告訴人之名義所申辦之非預付卡行動電話門號，
      確有遭使用並已積欠通話費用（詳如附表一所載）等事實
      ，分別有臺灣大哥大公司97年7 月14日函及98年1 月21日
      函及帳單明細、威寶公司98年2 月11日函及帳單明細、遠
      傳公司98年2 月6 日函及相關資料、亞太公司函暨所檢附
      之帳單明細等在卷可稽（見偵卷一第34頁至第35頁、第88
      頁至第130 頁、第131 頁至第136 頁，偵卷二第1 頁至第
      55頁、第56頁至第109 頁）；參以被告供稱：我拿到SIM
      卡之後，即交給不詳成年人等情（已如前述），且衡諸常
      情，申辦行動電話本來就是用來通話使用，而被告申辦如
      附表一所示之行動電話門號之後，即全數交由不詳成年人
      處理，足見被告雖非自己使用該等行動電話門號，然仍就
      有意將前開行動電話門號全數交由該不詳成年人用以通話
      使用。從而，被告以上開詐術取得如附表一所示之SIM 卡
      、上網卡或手機後，以交由不詳成年人持以通話使用之方
      式，使該等電信公司分別陷於錯誤，誤以為係名義申請人
      即告訴人使用前揭通話服務，僅向告訴人追討通話費用，
      卻因該等行動電話門號之申請係冒名申請，而無法向實際
      申辦人或使用人追討通話費用，以此詐術方式獲取前開通
      話費用等值之通話利益至明。
（四）按共同正犯，係共同實施犯罪行為之人，在共同意思範圍
      內，各自分擔犯罪行為之一部，相互利用他人之行為，以
      達其犯罪之目的，其成立不以全體均行參與實施犯罪構成
      要件之行為為要件。如行為人以自己共同犯罪之意思，事
      前同謀，而由其中一部分人實行犯罪之行為者，亦應認為
      共同正犯，使之對於全部行為所發生之結果，負其責任。
      查被告雖僅係負責持告訴人之身分證、健保卡，以告訴人
      名義出面向各該電信公司提出申請，詐得如附表一所示之
      財物後，均交付與不詳成年人使用，本身並未使用任何通
      話服務，然被告對於不詳成年人事後使用如附表一所示之
      電信公司業者提供之通話服務，本係知之甚詳，且有意使
      其發生，而為各自分擔犯罪行為之一部，參諸前開所述，
      其對於以詐術方式獲取前開通話費用等值之通話利益而有
      詐欺得利結果之犯行，仍應負共同正犯之責。是被告辯稱
      ：伊沒有使用SIM 卡撥打電話云云，縱或屬實，亦不足為
      其有利認定之依據。
（五）綜上，本件事證明確，被告所為之共同偽造私文書後持以
      行使、共同詐欺取財及共同詐欺得利等犯行，均堪以認定
      ，其前開所辯，均不足採憑。
四、論罪之理由：
（一）核被告就如附表一所示之各行為，分別係犯刑法第216 條
      、第210 條之行使偽造私文書罪，及同法第339 條第1項
      之詐欺取財罪、第339 條第2 項之詐欺得利罪；被告就如
      附表二所示之各行為，分別係犯刑法第216 條、第210 條
      之行使偽造私文書罪，及同法第339 條第1 項之詐欺取財
      罪。
（二）被告行使偽造如附表一、附表二所示之各項文書，其偽造
      告訴人之署押以偽造私文書並進而行使，偽造署押屬偽造
      私文書之部分行為，而偽造私文書之低度行為，復為行使
      偽造私文書之高度行為所吸收，均不另論偽造署押及偽造
      私文書罪。
（三）被告就前開各行為，與不詳成年人有犯意聯絡與行為分擔
      ，均為共同正犯。
（四）被告於97年4 月4 日，陸續2 次偽造亞太電信行動電話快
      樂通專案申請書、專案同意書（各1 份），而持以向亞太
      公司申辦行動電話門號0000000000、0000000000，使亞太
      公司陷於錯誤，誤認確為告訴人本人所申辦，而交付前開
      門號之SIM卡各1張，其2次之申辦行為乃係於密切接近之
      時地實施，侵害同一之法益，各行為之獨立性極為薄弱，
      依一般社會健全觀念，在時間差距上，難以強行分開，在
      刑法評價上，以視為數個舉動之接續施行，合為包括之一
      行為予以評價，較為合理，則屬接續犯，而為包括之一罪
      （即附表一編號4所示）。
（五）被告就附表一所示之各次犯行，被告行使偽造私文書之犯
      行與詐欺取財犯行、詐欺得利犯行，屬於一行為觸犯數罪
      名之想像競合犯，應依刑法第55條規定，從重以行使偽造
      私文書罪處斷。又就如附表二所示之各次犯行，被告行使
      偽造私文書之犯行與詐欺取財犯行，屬於一行為觸犯數罪
      名之想像競合犯，亦應依刑法第55條規定，從重以行使偽
      造私文書罪處斷。
（六）刑法第216 條、第210 條之行使偽造私文書罪，依其犯罪
      行為「行使」、「偽造」之性質而言，立法者所制定之犯
      罪構成要件中，並未將之預定為有數個同種類行為將反覆
      實行之犯罪，自非集合犯，而被告所為之如附表一、附表
      二所示之各次行為，其每一前行為與次行為，依一般社會
      健全觀念，在時間差距上，可以分開，殊無接續關係之可
      言，在刑法評價上，各具獨立性，每次行為皆可獨立成罪
      ，構成同一之罪名。是被告所犯如附表一、附表二所示各
      罪間，犯意各別，行為互異，應予分論併罰（附表一部分
      共7 罪，附表二部分共4罪，前後共11罪）。
（七）被告已有如事實欄所載之前科及執行完畢紀錄，有本院被
      告前案紀錄表1 份在卷足徵，是被告於前次有期徒刑之執
      行完畢後，5 年以內故意再犯本件有期徒刑以上之罪，均
      為累犯，應各依刑法第47條第1 項規定，加重其刑。
五、原審據以論罪科刑，固非無見。惟查：
（一）被告所為如附表一、附表二所示之各次犯行，其每一前行
      為與次行為，依一般社會健全觀念，在時間差距上，可以
      分開，殊無接續關係之可言，已如前述，原審以被害人遠
      傳公司、全虹企業股份有限公司、亞太公司、威寶公司、
      臺灣大哥大公司、統一超商公司為準，分別臚列為原審判
      決書附表一至附表六所示；其中附表一、附表四、附表五
      部分之各該次犯行均已可明顯區分，且相距時間已有數天
      之久，卻仍評價為接續犯而僅論以一罪，顯有適用法條不
      當之違誤。
（二）被告就附表一編號4 行動電話門號0000000000，共詐取得
      利通話費用應為2,438 元（511.10＋872.40＋555 ＋499.
      50＝2,438 ，見偵卷二第64、80、108 、109 頁），原審
      卻誤算為2,393 元，容有違失。
（三）被告向遠傳公司所申辦行動電話門號0000000000時，所偽
      造之行動電話/ 第三代行動電話服務申請書，共有送交遠
      傳電信公司聯、客戶留存備查聯、經銷商/ 門市/ 專櫃留
      存備查聯共3 聯；另外，被告向遠傳公司所申辦行動電話
      門號0000000000時，所偽造之遠傳易付卡客戶資料卡，包
      括有公司存根聯、客戶收執聯，共2 聯，有各該申請書影
      本在卷可稽（見偵卷二第5 頁、第8 頁、本院卷第68頁、
      第69頁），且前開一式三聯或一式二聯之申請書乃係以複
      寫方式為之，亦有本院公務電話紀錄表在卷可參（見本院
      卷第67頁）。是以，被告偽造前開之行動電話/ 第三代行
      動電話服務申請書，所偽造之告訴人署押共有6 枚；又被
      告偽造之前開遠傳易付卡客戶資料卡，所偽造之告訴人署
      押共2 枚無疑。依刑法第219 條之規定，前開署押（即附
      表一編號2 、附表二編號1 所示）不問屬於犯人與否，均
      應併予宣告沒收。原審判決書之附表一編號1 僅諭知沒收
      署押1 枚、附表一編號3 僅諭知沒收署押2 枚（見原審判
      決書第11頁），容有違誤。
（四）被告向亞太公司申辦行動電話門號0000000000、00000000
      00時，所分別偽造之亞太電信行動電話快樂通專案申請書
      ，共有亞太電信使用聯、客戶留存聯、銷售店點使用聯等
      3 聯，有該申請書影本在卷可稽（見偵卷一第28頁、第31
      頁），且前開一式三聯之申請書乃係以複寫方式為之，亦
      有本院公務電話紀錄表在卷可參（見本院卷第64頁）；又
      被告在前開申請書中間欄位所偽簽之「陳雅雯」3 字，觀
      諸該欄位之位置與「銷售店點開通專用章蓋章處」、「開
      通中心收訖章蓋章處」、「銷售門市店章蓋章處」、「經
      辦人簽章」等欄位併列，顯見被告所偽簽之前開「陳雅雯
      」3 字乃係用以證明告訴人主體之同一性，核屬署押無疑
      。是以，被告偽造前開申請書，加上其所偽造之專案同意
      書，被告每申辦1 支亞太公司行動電話門號，所偽造之告
      訴人署押應為4 枚（即前開專案申請書3 枚、專案同意書
      1 枚），被告申辦2 支亞太公司行動電話門號共偽造8 枚
      署押至明。依刑法第219 條之規定，前開署押（即附表一
      編號4 所示）不問屬於犯人與否，均應併予宣告沒收。原
      審判決書之附表三編號1 、編號2 認定被告僅偽造亞太電
      信行動電話專案同意書，並分別諭知應沒收之署押1 枚（
      見原審判決書第12頁），核有違誤。
（五）被告向威寶公司申辦行動電話門號0000000000、00000000
      00時，所偽造之威寶電信行動電話服務申請書、行動電話
      預付卡服務申請書，均有威寶電信聯、客戶存留聯、承辦
      單位聯等3 聯，有該申請書影本在卷可稽（見偵卷一第13
      2 頁、第135 頁），且前開一式三聯之申請書乃係以複寫
      方式為之，亦有本院公務電話紀錄表在卷可參（見本院卷
      第65頁）。是以，就附表一編號5 部分，被告偽造前開申
      請書，加上其所偽造之「上網無線暢快專案」專案同意書
      ，被告申辦行動電話門號0000000000時，所偽造之告訴人
      署押應為4 枚（即威寶電信行動電話服務申請書3 枚、專
      案同意書1 枚）至明；就附表二編號2 部分，被告申辦行
      動電話門號0000000000 時 ，偽造前開行動電話預付卡服
      務申請書，所偽造之告訴人署押應為3 枚至明。依刑法第
      219 條之規定，前開署押（即附表一編號5 、附表二編號
      2 所示）不問屬於犯人與否，均應併予宣告沒收。原審判
      決書之附表四編號1 僅諭知應沒收之署押1 枚、附表四編
      號2 僅諭知應沒收之署押2 枚（見原審判決書第12頁），
      尚有違誤。
（六）原審判決書據上論斷欄漏引「刑法第28條」，容有缺漏。
（七）按刑法偽造、變造文書罪所謂足生損害於公眾，係指足生
      損害於公共利益而言；所謂足生損害於他人，係指自己以
      外之第三人私益而言。查被告冒用告訴人之名義，向如附
      表一、附表二所示之電信公司申辦行動電話門號，進而詐
      取財物及獲取與通話費用等值之通話利益，則被告所為，
      所生損害者乃係告訴人及如附表一、附表二所示之電信公
      司，並不生損害於公眾。乃原審判決主文記載被告行使偽
      造私文書，足以生損害於公眾及他人，難謂無主文與事實
      及理由矛盾之違誤（最高法院86年度臺上字第5651號判決
      意旨參照）。
（八）綜上，被告上訴意旨主張本案應僅論處1 罪，已無理由；
      惟原審判決已有上開可議，即屬無可維持，自應由本院將
      原判決撤銷，並自行判決。
六、量刑之理由：
（一）刑事訴訟法第370 條所謂適用法條不當，凡對於第一審判
      決所引用之刑法法條有所變更者，皆包含之，並非專指刑
      法分則上之法條而言（最高法院32年上字第969 號判例意
      旨參照），原審誤將部分非有接續關係之行為，認定為接
      續犯而合為包括之一行為予以評價，被告所犯之罪數有所
      不同，因此本院在依刑法第51條第5 款定被告應執行之刑
      時，其範圍亦有擴大，是原審判決所引用之刑法法條已有
      所變更，而有適用法條不當之情。
（二）爰審酌被告於行為時，年已近30歲，應具有相當程度之智
      識、社會閱歷及法治觀念，竟依據報紙所刊登之廣告，與
      不詳成年人聯絡後，知悉其得以申辦行動電話門號換取現
      金之方式為自己牟取不法利得，而甘願受不詳成年人之利
      用，持不詳成年人所交付之告訴人真正身分證、健保卡，
      偽以告訴人之名義，偽造前開文書後持以行使申辦行動電
      話門號，而向電信公司詐取財物及獲取與通話費用等值之
      通話利益，致使前開行動電話門號恐淪為犯罪集團用以犯
      罪規避查緝，所生危害程度非微，暨被告雖曾於偵查中否
      認全部犯行，但於原審審理時尚能坦承部分犯行等一切情
      狀，分別量處如附表一、附表二所示之刑，並分別諭知易
      科罰金之折算標準及定其應執行刑。
（三）被告於行為時之刑法第41條第1 項、第2 項原規定：「犯
      最重本刑為五年以下有期徒刑以下之刑之罪，而受六個月
      以下有期徒刑或拘役之宣告者，得以一千元、二千元或三
      千元折算一日，易科罰金。但確因不執行所宣告之刑，難
      收矯正之效，或難以維持法秩序者，不在此限」、「前項
      規定於數罪併罰，其應執行之刑未逾六月者，亦適用之」
      ，意即對於數罪併罰之案件，雖各宣告刑依法均得易科罰
      金，然若定應執行之刑已超過6 個月，仍不得易科罰金，
      惟上開關於數罪併罰，數宣告刑均得易科罰金，而定應執
      行之刑逾6 個月者，排除適用同條第1 項得易科罰金之規
      定部分，業經司法院大法官釋字第662 號解釋宣告自該解
      釋公布日起失其效力，且98年12月30日修正公布、99年1
      月1 日生效之刑法第41條第1 項、第8 項規定：「犯最重
      本刑為五年以下有期徒刑以下之刑之罪，而受六個月以下
      有期徒刑或拘役之宣告者，得以一千元、二千元或三千元
      折算一日，易科罰金。但確因不執行所宣告之刑，難收矯
      正之效，或難以維持法秩序者，不在此限。」、「第一項
      至第四項及第七項之規定，於數罪併罰之數罪均得易科罰
      金或易服社會勞動，其應執行之刑逾六月者，亦適用之。
      」，即對於數罪併罰，數宣告刑依法均得易科罰金，而定
      應執行之刑縱超過6 個月之案件，依修正後刑法第41條第
      8 項規定，仍得易科罰金，比較上開新舊法之結果，應以
      裁判時之新法較有利於被告。準此，被告所犯之如附表一
      、附表二所示之各罪，均得易科罰金，且應執行刑已逾6
      月，自應依修正後刑法第41條第8 項之規定，諭知定執行
      刑之易科罰金折算標準。
七、如附表一、附表二所示各該文件上之「陳雅雯」簽名，均係
    偽造之署押，又無證據證明業已滅失，則不問屬於犯人與否
    ，爰依刑法第219 條規定，宣告沒收。至於如附表一編號2
    、編號4 、編號5 、附表二編號1 、編號2 所示文書中之客
    戶留存備查聯、或客戶留存聯、或客戶存留聯、或客戶收執
    聯等，均為被告犯罪所生之物，衡情應為被告所留存而為被
    告所有，惟均未扣案，為免日後執行困難，爰不併予宣告沒
    收，而僅就前開偽造之署押沒收，附此敘明。
八、被告經合法傳喚，無正當理由，於審判期日不到庭，爰不待
    其陳述逕行判決。
據上論斷，應依刑事訴訟法第369條第1項前段、第371條、第364
條、第299條第1項前段，刑法第2條第1項但書、第28條、第216
條、第210條、第339條第1項、第2項、第55條、第51條第5款、
第47條第1項、第41條第1項前段、第8項、第219條，刑法施行法
第1條之1第1項、第2項前段，判決如主文。
本案經檢察官呂丁旺到庭執行職務
中     華     民     國  100    年    5    月    26    日
                  刑事第九庭  審判長法  官  陳貽男
                                    法  官  蔡聰明
                                    法  官  蔡守訓
以上正本證明與原本無異。
如不服本判決，應於收受送達後十日內向本院提出上訴書狀，其
未敘述上訴之理由者並得於提起上訴後十日內向本院補提理由書
（均須按他造當事人之人數附繕本）。「切勿逕送上級法院」。
                                    書記官  許俊鴻
中    華    民    國   100    年    5     月    26    日
附錄：本案論罪科刑法條
中華民國刑法第216條（行使偽造變造或登載不實之文書罪）
行使第210條至第215條之文書者，依偽造、變造文書或登載不實
事項或使登載不實事項之規定處斷。
中華民國刑法第210條（偽造變造私文書罪）
偽造、變造私文書，足以生損害於公眾或他人者，處5年以下有
期徒刑。
中華民國刑法第339條（普通詐欺罪）
意圖為自己或第三人不法之所有，以詐術使人將本人或第三人之
物交付者，處5年以下有期徒刑、拘役或科或併科1千元以下罰金
。
以前項方法得財產上不法之利益或使第三人得之者，亦同。
前二項之未遂犯罰之。
附表一：
┌──┬──────┬──────┬──────────┬─────┬──────┬────────┬───────────┬─────────┐
│編號│行動電話門號│申辦時間    │申辦（行使）地點    │通話費用  │詐得財物    │偽造文件之名稱  │ 主                 刑│從              刑│
│    │及所配屬之電│            │                    │（新臺幣）│            │                │                      │                  │
│    │信公司      │            │                    │          │            │                │                      │                  │
├──┼──────┼──────┼──────────┼─────┼──────┼────────┼───────────┼─────────┤
│ 1  │0000000000  │97年4月3日  │遠傳電信股份有限公司│（通話費用│SIM卡1張、手│第三代行動電話服│梅鈺鳳共同行使偽造私文│偽造「陳雅雯」之署│
│    │（遠傳電信股│            │臺北北新門市店      │合併到0981│機1支       │務申請書（限制型│書，足以生損害於他人，│押共參枚均沒收。  │
│    │份有限公司）│            │                    │216293號）│            │）、行動電話業務│累犯，處有期徒刑肆月，│                  │
│    │            │            │                    │          │            │/ 第三代行動通信│如易科罰金以新臺幣壹仟│                  │
│    │            │            │                    │          │            │業務服務契約；前│元折算壹日。          │                  │
│    │            │            │                    │          │            │開文件共偽造署押│                      │                  │
│    │            │            │                    │          │            │2 枚、後者偽造署│                      │                  │
│    │            │            │                    │          │            │押1枚。         │                      │                  │
│    │            │            │                    │          │            │（見偵卷一第39頁│                      │                  │
│    │            │            │                    │          │            │、第40頁、偵卷二│                      │                  │
│    │            │            │                    │          │            │第6頁、第7 頁） │                      │                  │
├──┼──────┼──────┼──────────┼─────┼──────┼────────┼───────────┼─────────┤
│ 2  │0000000000  │97年4月23日 │同上                │12,956元  │SIM卡1張    │行動電話/第三代 │梅鈺鳳共同行使偽造私文│偽造「陳雅雯」之署│
│    │（遠傳電信股│            │                    │（通話費用│            │行動電話服務申請│書，足以生損害於他人，│押共陸枚均沒收。  │
│    │份有限公司）│            │                    │與00000000│            │書（包括送交遠傳│累犯，處有期徒刑肆月，│                  │
│    │            │            │                    │15號合併計│            │電信公司聯、客戶│如易科罰金以新臺幣壹仟│                  │
│    │            │            │                    │算，見偵卷│            │留存備查聯、經銷│元折算壹日。          │                  │
│    │            │            │                    │二第3 、10│            │商/ 門市/ 專櫃留│                      │                  │
│    │            │            │                    │、14、16、│            │存備查聯，共3 聯│                      │                  │
│    │            │            │                    │17、42、44│            │，每聯偽造之署押│                      │                  │
│    │            │            │                    │、52、54頁│            │2 枚）          │                      │                  │
│    │            │            │                    │）        │            │（見偵卷一第41頁│                      │                  │
│    │            │            │                    │          │            │、偵卷二第8 頁）│                      │                  │
├──┼──────┼──────┼──────────┼─────┼──────┼────────┼───────────┼─────────┤
│ 3  │0000000000  │97年3月27日 │全虹通信廣場景美景興│6,728元   │SIM卡1張、手│高用量開講328手 │梅鈺鳳共同行使偽造私文│偽造「陳雅雯」之署│
│    │（全虹企業股│            │店                  │（見偵緝卷│機1支       │機專案－限24個月│書，足以生損害於他人，│押共貳枚均沒收。  │
│    │份有限公司）│            │                    │第18、21、│            │行動電話服務申請│累犯，處有期徒刑肆月，│                  │
│    │            │            │                    │28、35頁）│            │書（限制型）；共│如易科罰金以新臺幣壹仟│                  │
│    │            │            │                    │          │            │偽造之署押2枚。 │元折算壹日。          │                  │
│    │            │            │                    │          │            │（見偵緝卷第19頁│                      │                  │
│    │            │            │                    │          │            │）              │                      │                  │
├──┼──────┼──────┼──────────┼─────┼──────┼────────┼───────────┼─────────┤
│    │0000000000  │97年4月4日  │臺北市○○○路○段811│7,125元   │SIM卡1張    │亞太電信行動電話│                      │                  │
│    │（亞太電信股│            │號（震旦電信臺北忠孝│（見偵卷二│            │快樂通專案申請書│                      │                  │
│    │份有限公司）│            │二店）              │第64、80、│            │（包括亞太電信使│                      │                  │
│    │            │            │                    │108 、109 │            │用聯、客戶留存聯│                      │                  │                             │          │            │                │                                          │
│    │            │            │                    │頁）      │            │、銷售店點使用聯│                      │                  │
│    │            │            │                    │          │            │，共3 聯，每聯各│                      │                  │
│    │            │            │                    │          │            │偽造「陳雅雯」署│                      │                  │
│    │            │            │                    │          │            │押1 枚）、專案同│                      │                  │
│    │            │            │                    │          │            │意書（偽造「陳雅│                      │                  │
│    │            │            │                    │          │            │雯」署押1 枚）  │                      │                  │
│    │            │            │                    │          │            │（見偵卷一第28、│                      │                  │
│    │            │            │                    │          │            │30頁）          │梅鈺鳳共同行使偽造私文│偽造「陳雅雯」之署│
│    │            │            │                    │          │            │                │書，足以生損害於他人，│押（包括亞太電信使│
│ 4  ├──────┼──────┼──────────┼─────┼──────┼────────┤累犯，處有期徒刑陸月，│用聯、客戶留存聯、│
│    │0000000000  │同上        │同上                │2,438元   │SIM卡1張    │亞太電信行動電話│如易科罰金以新臺幣壹仟│銷售店點使用聯各貳│
│    │            │            │                    │（見偵卷二│            │快樂通專案申請書│元折算壹日。          │枚，及專案同意書計│
│    │            │            │                    │第64、80、│            │（包括亞太電信使│                      │貳枚）共捌枚均沒收│
│    │            │            │                    │108 、109 │            │用聯、客戶留存聯│                      │。                │
│    │            │            │                    │頁）      │            │、銷售店點使用聯│                      │                  │
│    │            │            │                    │          │            │，共3 聯，每聯各│                      │                  │
│    │            │            │                    │          │            │偽造「陳雅雯」署│                      │                  │
│    │            │            │                    │          │            │押1 枚）、專案同│                      │                  │
│    │            │            │                    │          │            │意書（偽造「陳雅│                      │                  │
│    │            │            │                    │          │            │雯」署押1 枚）  │                      │                  │
│    │            │            │                    │          │            │（見偵卷一第31、│                      │                  │
│    │            │            │                    │          │            │33頁）          │                      │                  │
├──┼──────┼──────┼──────────┼─────┼──────┼────────┼───────────┼─────────┤
│ 5  │0000000000  │97年4月18日 │同上                │125元     │SIM卡1張、上│威寶電信行動電話│梅鈺鳳共同行使偽造私文│偽造「陳雅雯」之署│
│    │（威寶電信股│            │                    │（見偵卷一│網卡1張     │服務申請書（包括│書，足以生損害於他人，│押（包括威寶電信聯│
│    │份有限公司）│            │                    │第136頁） │            │威寶電信聯、客戶│累犯，處有期徒刑肆月，│、客戶存留聯、承辦│
│    │            │            │                    │          │            │存留聯、承辦單位│如易科罰金以新臺幣壹仟│單位聯，每聯各偽造│
│    │            │            │                    │          │            │聯，共3 聯，每聯│元折算壹日。          │「陳雅雯」署押壹枚│
│    │            │            │                    │          │            │各偽造「陳雅雯」│                      │，及「上網無線暢快│
│    │            │            │                    │          │            │署押1 枚）、「上│                      │專案」專案同意書壹│
│    │            │            │                    │          │            │網無線暢快專案」│                      │枚）共肆枚均沒收。│
│    │            │            │                    │          │            │專案同意書（偽造│                      │                  │
│    │            │            │                    │          │            │「陳雅雯」署押1 │                      │                  │
│    │            │            │                    │          │            │枚）            │                      │                  │
│    │            │            │                    │          │            │（見偵卷一第132 │                      │                  │
│    │            │            │                    │          │            │、134頁）       │                      │                  │
├──┼──────┼──────┼──────────┼─────┼──────┼────────┼───────────┼─────────┤
│ 6  │0000000000  │97年4月11日 │同上                │2,022元   │SIM卡1張、手│臺灣大哥大行動通│梅鈺鳳共同行使偽造私文│偽造「陳雅雯」之署│
│    │（臺灣大哥大│            │                    │（見偵卷一│機1支       │信網路業務服務申│書，足以生損害於他人，│押貳枚均沒收。    │
│    │股份有限公司│            │                    │第88、128 │            │請書；共偽造署押│累犯，處有期徒刑肆月，│                  │
│    │）          │            │                    │頁）      │            │2 枚。          │如易科罰金以新臺幣壹仟│                  │
│    │            │            │                    │          │            │（見偵卷一第25、│元折算壹日。          │                  │
│    │            │            │                    │          │            │37 頁）         │                      │                  │
├──┼──────┼──────┼──────────┼─────┼──────┼────────┼───────────┼─────────┤
│ 7  │0000000000  │97年5月11日 │臺灣大哥大公司新店七│6,889元   │SIM卡1張、手│臺灣大哥大行動通│梅鈺鳳共同行使偽造私文│偽造「陳雅雯」之署│
│    │（臺灣大哥大│            │張門市店            │（見偵卷一│機1支       │信網路業務服務申│書，足以生損害於他人，│押貳枚均沒收。    │
│    │股份有限公司│            │                    │第109頁） │（嗣後換號為│請書；共偽造署押│累犯，處有期徒刑肆月，│                  │
│    │）          │            │                    │          │0000000000號│2枚。           │如易科罰金以新臺幣壹仟│                  │
│    │            │            │                    │          │）          │（見偵卷一第18、│元折算壹日。          │                  │
│    │            │            │                    │          │            │26、38頁）      │                      │                  │
└──┴──────┴──────┴──────────┴─────┴──────┴────────┴───────────┴─────────┘
附表二：
┌──┬──────┬──────┬──────────┬─────┬──────┬────────┬───────────┬─────────┐
│編號│行動電話門號│申辦時間    │申辦（行使）地點    │通話費用  │詐得財物    │偽造文件之名稱  │ 主                 刑│從              刑│
├──┼──────┼──────┼──────────┼─────┼──────┼────────┼───────────┼─────────┤
│ 1  │0000000000  │97年3月23日 │新北市○○區○○路3 │門號為預付│SIM卡1張    │遠傳易付卡客戶資│梅鈺鳳共同行使偽造私文│偽造「陳雅雯」之署│
│    │（遠傳電信股│            │段84號1 樓遠寬電信股│卡，通話費│            │料卡（包括公司存│書，足以生損害於他人，│押貳枚沒收。      │
│    │份有限公司）│            │份有限公司          │用已預付  │            │根聯、客戶收執聯│累犯，處有期徒刑參月，│                  │
│    │            │            │                    │          │            │，共2 聯，每聯偽│如易科罰金以新臺幣壹仟│                  │
│    │            │            │                    │          │            │造之署押1 枚）  │元折算壹日。          │                  │
│    │            │            │                    │          │            │（見偵卷一第43頁│                      │                  │
│    │            │            │                    │          │            │、偵卷二第5 頁、│                      │                  │
│    │            │            │                    │          │            │本院卷第68頁、第│                      │                  │
│    │            │            │                    │          │            │69頁）          │                      │                  │
├──┼──────┼──────┼──────────┼─────┼──────┼────────┼───────────┼─────────┤
│ 2  │0000000000  │97年4月8日  │新北市○○區○○路33│門號為預付│SIM卡1張    │威寶電信行動電話│梅鈺鳳共同行使偽造私文│偽造「陳雅雯」之署│
│    │（威寶電信股│            │0號1樓威寶公司永和中│卡，通話費│            │預付卡服務申請書│書，足以生損害於他人，│押參枚沒收。      │
│    │份有限公司）│            │正特約服務中心      │用已預付  │            │（包括威寶電信聯│累犯，處有期徒刑參月，│                  │
│    │            │            │                    │          │            │、客戶存留聯、承│如易科罰金以新臺幣壹仟│                  │
│    │            │            │                    │          │            │辦單位聯，共3 聯│元折算壹日。          │                  │
│    │            │            │                    │          │            │，每聯各偽造「陳│                      │                  │
│    │            │            │                    │          │            │雅雯」之署押1 枚│                      │                  │
│    │            │            │                    │          │            │）              │                      │                  │
│    │            │            │                    │          │            │（見偵卷一第135 │                      │                  │
│    │            │            │                    │          │            │頁）            │                      │                  │
├──┼──────┼──────┼──────────┼─────┼──────┼────────┼───────────┼─────────┤
│ 3  │0000000000  │97年4月9日  │臺灣大哥大公司臺北公│門號為預付│SIM卡1張    │臺灣大哥大預付卡│梅鈺鳳共同行使偽造私文│偽造「陳雅雯」之署│
│    │（臺灣大哥大│            │館直營店            │卡，通話費│            │申請書；共偽造之│書，足以生損害於他人，│押壹枚沒收。      │
│    │股份有限公司│            │                    │用已預付  │            │署押1 枚。      │累犯，處有期徒刑參月，│                  │
│    │）          │            │                    │          │            │（見偵卷一第36、│如易科罰金以新臺幣壹仟│                  │
│    │            │            │                    │          │            │91頁）          │元折算壹日。          │                  │
├──┼──────┼──────┼──────────┼─────┼──────┼────────┼───────────┼─────────┤
│ 4  │0000000000  │97年4月16日 │統一超商股份有限公司│門號為預付│SIM卡1張    │行動電話門號0930│梅鈺鳳共同行使偽造私文│偽造「陳雅雯」之署│
│    │（統一超商股│            │天闊門市店          │卡，通話費│            │493557號申請書；│書，足以生損害於他人，│押壹枚沒收。      │
│    │份有限公司）│            │                    │用已預付  │            │共偽造之署押1 枚│累犯，處有期徒刑參月，│                  │
│    │            │            │                    │          │            │。              │如易科罰金以新臺幣壹仟│                  │
│    │            │            │                    │          │            │（見偵緝卷第49、│元折算壹日。          │                  │
│    │            │            │                    │          │            │52頁）          │                      │                  │
└──┴──────┴──────┴──────────┴─────┴──────┴────────┴───────────┴─────────┘